German Labor Union Pamphlets 6108
Kheel Center for Labor-Management Documentation & Archives
- Box: 6, Folder: 16, Publication (Box 6, Folder 16)
  - Item 5: Gesamtwirtschaftliche Mitbestimmung, 1984; Publication (Box 6, Folder 16)
- Box: 6, Folder: 17, Publication (Box 6, Folder 17)
  - Item 1: Jugendarbeitslosigkeit aktuelle Daten und Fakten, 1984; Publication (Box 6, Folder 17)
  - Item 2: Gewerkschaften zur Studienreform Modellstudiengang Maschinenbau und Elektrotechnik, 1984; Publication (Box 6, Folder 17)
  - Item 3: Arbeitspapier erstattet derr Projekttragerschaft, 1984; Publication (Box 6, Folder 17)
- Box: 6, Folder: 18, Publication (Box 6, Folder 18)
  - Item 1: Internationale Gewerkschafts-solidaritat, 1984; Publication (Box 6, Folder 18)
  - Item 2: Informationen uber gemeinwirtschaftliche Unternehmen, 1984; Publication (Box 6, Folder 18)
  - Item 3: Jugend-Arbeitslosigkeit, 1984; Publication (Box 6, Folder 18)
  - Item 4: Konservatives Beamtenrecht kontra uneingeschrankte Koalitionsfreiheit, 1984; Publication (Box 6, Folder 18)
- Box: 6, Folder: 19, Publication (Box 6, Folder 19)
  - Item 1: Krise und Arbeitnehmerinteressen umfassende Mitbestimmung, 1984; Publication (Box 6, Folder 19)
  - Item 2: Referentenleitfaden, 1984; Publication (Box 6, Folder 19)
  - Item 3: Leistungserfassung Leistungsanreiz, 1984; Publication (Box 6, Folder 19)
  - Item 4: Meister in der Industrie, 1984; Publication (Box 6, Folder 19)
  - Item 5: Mischarbeit und Mitbestimmung, 1984; Publication (Box 6, Folder 19)
  - Item 6: Orwell 84, 1984; Publication (Box 6, Folder 19)
- Box: 6, Folder: 20, Publication (Box 6, Folder 20)
  - Item 1: Personal-Datenverarbeitung, 1984; Publication (Box 6, Folder 20)
  - Item 2: Projekt Schichtarbeit, 1984; Publication (Box 6, Folder 20)
  - Item 3: Qualifizierte Ausbildung fur alle, 1984; Publication (Box 6, Folder 20)
  - Item 4: Qualifizierte Berufsaus-bildung fur alle, 1984; Publication (Box 6, Folder 20)
- Box: 6, Folder: 21, Publication (Box 6, Folder 21)
  - Item 1: Technik und Gesellschaft, 1984; Publication (Box 6, Folder 21)
  - Item 2: Software-Ergonomie: Schlagwort, Programm oder Realitat, 1984; Publication (Box 6, Folder 21)
  - Item 3: Jugendarbeitslosigkeit Sozialabbau bei Jugendlichen, 1984; Publication (Box 6, Folder 21)
  - Item 4: Die Haushaltspolitik der Bundesregierung: Sozialabbau Lohnverzicht mehr Arbeitslose, 1984; Publication (Box 6, Folder 21)
  - Item 5: Die Soziale Situation Arbeitsloser Jugendlicher, 1984; Publication (Box 6, Folder 21)
  - Item 6: Technischer Wandel in Buro und Verwaltung, 1984; Publication (Box 6, Folder 21)
  - Item 7: Technik und Gesellschaft, 1984; Publication (Box 6, Folder 21)
- Box: 6, Folder: 22, Publication (Box 6, Folder 22)
  - Item 1: Arbeiterspot in Rustringen und Wilhelmshaven, 1985; Publication (Box 6, Folder 22)
  - Item 2: Arbeitshilfe Freistellung von Arbeitnehmerinnen, 1985; Publication (Box 6, Folder 22)
  - Item 3: Arbeitsorientierte Softwaregestaltung von Dietrich Cornelius, 1985; Publication (Box 6, Folder 22)
- Box: 6, Folder: 23, Publication (Box 6, Folder 23)
  - Item 1: Auf Zwei-Radern fur den Frieden, 1985; Publication (Box 6, Folder 23)
  - Item 2: Betriebliche Regelungen zur Buroautomation in Banken und Versicherungen, 1985; Publication (Box 6, Folder 23)
  - Item 3: Gefahrliche Arbeitssoffe, 1985; Publication (Box 6, Folder 23)
  - Item 4: Gewerkschaften fur sichere Ausbildungs-und Arbeitsplatze, 1985; Publication (Box 6, Folder 23)
- Box: 7, Folder: 1, Publication (Box 7, Folder 1)
  - Item 1: Hannover Die Gewerkschaften Organisieren sich neu, 1985; Publication (Box 7, Folder 1)
  - Item 2: Hinterbliebenen, 1985; Publication (Box 7, Folder 1)
  - Item 3: Integrierte Softwaregestaltung, 1985; Publication (Box 7, Folder 1)
- Box: 7, Folder: 2, Publication (Box 7, Folder 2)
  - Item 1: Fur qualifizierte Ausbildung, 1985; Publication (Box 7, Folder 2)
  - Item 2: Konzeption zur Mitbestimmung am Arbeitsplatz, 1985; Publication (Box 7, Folder 2)
  - Item 3: Memorandum zur Neutralitat der Bundesanstalt fur Arbeit, 1985; Publication (Box 7, Folder 2)
  - Item 4: Mikroelektronik Arbeitsplatze Mitbestimmung, 1985; Publication (Box 7, Folder 2)
  - Item 5: Mikroelektronik und Angestellte, 1985; Publication (Box 7, Folder 2)
- Box: 7, Folder: 3, Publication (Box 7, Folder 3)
  - Item 1: Nie Wieder Krieg Rustet Endlich AB, 1985; Publication (Box 7, Folder 3)
  - Item 2: Friedens-und Sicherheitspolitik, 1985; Publication (Box 7, Folder 3)
  - Item 3: Rationalisierung durch Bildschirmtext, 1985; Publication (Box 7, Folder 3)
  - Item 4: Rationalisierung im Betrieb, 1985; Publication (Box 7, Folder 3)
  - Item 5: Regional-Analysen, 1985; Publication (Box 7, Folder 3)
- Box: 7, Folder: 4, Publication (Box 7, Folder 4)
  - Item 1: SDI auf dem Prufstand, 1985; Publication (Box 7, Folder 4)
  - Item 2: Software-Ergonomie Schlagwort, Programm oder Realitat, 1985; Publication (Box 7, Folder 4)
  - Item 3: Solidaritat ist unsere Starke, 1985; Publication (Box 7, Folder 4)
- Box: 7, Folder: 5, Publication (Box 7, Folder 5)
  - Item 1: Teleheimarbeit Elektronische Heimarbeit Gefahr oder chance, 1985; Publication (Box 7, Folder 5)
  - Item 2: Umweltschutz und qualitatives Wachstum, 1985; Publication (Box 7, Folder 5)
  - Item 3: Umweltschutz und Qualitatives Wachstum, 1985; Publication (Box 7, Folder 5)
  - Item 4: Verfassung Mitbestimmung Offentlicher Dienst, 1985; Publication (Box 7, Folder 5)
  - Item 5: Jahre Einheitsgewerkschaft, 1985; Publication (Box 7, Folder 5)
  - Item 6: Wir lassen uns nicht an die Kette legen, 1985; Publication (Box 7, Folder 5)
  - Item 7: Memorandum zur Neutralitat der Bundesanstalt fur Arbeit, 1985; Publication (Box 7, Folder 5)
  - Item 8: Wir lassen uns nicht an die Kette legen!, 1985; Publication (Box 7, Folder 5)
- Box: 7, Folder: 6, Publication (Box 7, Folder 6)
  - Item 1: Arbeitnehmer-Votum zum Streikparagraphen, 1986; Publication (Box 7, Folder 6)
  - Item 2: Arbeitshilfe Konkret, 1986; Publication (Box 7, Folder 6)
  - Item 3: Arbeitsprogramm fur die Soziale Krankenversicherung, 1986; Publication (Box 7, Folder 6)
  - Item 4: Arbeitsweltbezogene Gesundheitsforschung und gewerkschaftliche, 1986; Publication (Box 7, Folder 6)
    Notes: April 1986
- Box: 7, Folder: 7, Publication (Box 7, Folder 7)
  - Item 1: Kooperationsstelle Tubingen, 1986; Publication (Box 7, Folder 7)
  - Item 2: Berufsbildungsbilanz Berlin, 1986; Publication (Box 7, Folder 7)
  - Item 3: Bundespost in Gefahr, 1986; Publication (Box 7, Folder 7)
  - Item 4: Berufliche Bildung, 1986; Publication (Box 7, Folder 7)
- Box: 7, Folder: 8, Publication (Box 7, Folder 8)
  - Item 1: Computer im Buro, 1986; Publication (Box 7, Folder 8)
  - Item 2: Daten und Fakten Sozialwahlen, 1986; Publication (Box 7, Folder 8)
- Box: 7, Folder: 9, Publication (Box 7, Folder 9)
  - Item 1: Die Deutschen Gewerkschaftsbund und die auslandischen Arbeitnehmer, 1986; Publication (Box 7, Folder 9)
  - Item 2: Solidaritat starken Einheit bewahren, 1986; Publication (Box 7, Folder 9)
- Box: 7, Folder: 10, Publication (Box 7, Folder 10)
  - Item 1: Gewerkschaftliche Kulturarbeit in der Praxis, 1986; Publication (Box 7, Folder 10)
  - Item 2: Jugend-Arbeitsschutz, 1986; Publication (Box 7, Folder 10)
  - Item 3: Grunder- und Technologiezentren Bewertung und alternative Konzepte, 1986; Publication (Box 7, Folder 10)
  - Item 4: Hinterbliebenen-Reform, 1986; Publication (Box 7, Folder 10)
- Box: 7, Folder: 11, Publication (Box 7, Folder 11)
  - Item 1: Konservatives Beamtenrecht kontra uneingeschrankte Koalitionsfreiheit, 1986; Publication (Box 7, Folder 11)
  - Item 2: Lebenschancen im Revier, 1986; Publication (Box 7, Folder 11)
  - Item 3: Leben und Arbeiten im Bodenseekreis, 1986; Publication (Box 7, Folder 11)
  - Item 4: Fachtagung Logistik, 1986; Publication (Box 7, Folder 11)
- Box: 7, Folder: 12, Publication (Box 7, Folder 12)
  - Item 1: Materialien zur Jugend-und Auszubildenden vertretung, 1986; Publication (Box 7, Folder 12)
  - Item 2: Politik fur Arbeitnehmerinnen und Arbeitnehmer Politik fur morgen, 1987; Publication (Box 7, Folder 12)
  - Item 3: Prufsteine zur Landtagswahl, 1986; Publication (Box 7, Folder 12)
  - Item 4: Rentner und Senioren im DGB und den Einzelgewerkschaften, 1986; Publication (Box 7, Folder 12)
  - Item 5: Soziale Sicherheit Zeitschrift fur sozialpolitik, 1986; Publication (Box 7, Folder 12)
  - Item 6: Sozialvertragliche Technikgestaltung, 1986; Publication (Box 7, Folder 12)
- Box: 7, Folder: 13, Publication (Box 7, Folder 13)
  - Item 1: Uber die soziale in Bonn, 1986; Publication (Box 7, Folder 13)
  - Item 2: Ubernahme nach der Ausbildung, 1986; Publication (Box 7, Folder 13)
  - Item 3: Untersuchung zur Lage der Jugend vor Ort, 1986; Publication (Box 7, Folder 13)
  - Item 4: Vorschlage, 1986; Publication (Box 7, Folder 13)
  - Item 5: DGB Vorstellungen, 1986; Publication (Box 7, Folder 13)
  - Item 6: Institut fur angewandte Sozialwissenschaft Bad Godesberg, 1986; Publication (Box 7, Folder 13)
  - Item 7: Materialien aus der Kooperationsarbeit, 1986; Publication (Box 7, Folder 13)
- Box: 7, Folder: 14, Publication (Box 7, Folder 14)
  - Item 1: Materialsammlung zur Fachtagung, 1986; Publication (Box 7, Folder 14)
  - Item 2: Angestelltenarbeit im Wandel, 1986; Publication (Box 7, Folder 14)
  - Item 3: Zur Lage der Jugend, 1986; Publication (Box 7, Folder 14)
- Box: 7, Folder: 15, Publication (Box 7, Folder 15)
  - Item 1: Aktschen im Kaufhaus, 1987; Publication (Box 7, Folder 15)
  - Item 2: Bildungsarbeit mit auslandischen und deutschen Arbeitnehmern, 1987; Publication (Box 7, Folder 15)
  - Item 3: Angenommene Antrage und Entschliebungen, 1987; Publication (Box 7, Folder 15)
  - Item 4: Arbeitsbedingungen in der Krankenpflege, 1987; Publication (Box 7, Folder 15)
  - Item 5: Arbeitsbedingungen qualifizierter Angestellter, 1987; Publication (Box 7, Folder 15)
  - Item 6: Arbeitsbedingungen und Herzinfarkt, 1987; Publication (Box 7, Folder 15)
  - Item 7: Arbeitszeit verkurzen Aussperrung bekampfen, 1987; Publication (Box 7, Folder 15)
- Box: 7, Folder: 16, Publication (Box 7, Folder 16)
  - Item 1: Automobilmechaniker Automobilmechanikerin, 1987; Publication (Box 7, Folder 16)
  - Item 2: Bedarfsorientierte Grundsicherung, 1987; Publication (Box 7, Folder 16)
  - Item 3: Besondere Arbeitszeitbestimmungen fur altere und besonders belastete Arbeitnehmer und Arbeitnehmerinnen, 1987; Publication (Box 7, Folder 16)
  - Item 4: Bilanz der DGB-Wahlprufsteine, 1990; Publication (Box 7, Folder 16)
- Box: 7, Folder: 17, Publication (Box 7, Folder 17)
  - Item 1: Einsatz der graphischen Datenverarbeitung, 1987; Publication (Box 7, Folder 17)
  - Item 2: Energieelektroniker Energieelektronikerin, 1987; Publication (Box 7, Folder 17)
  - Item 3: Arbeit scahffen Umwelt schutzen Technik sozial gestalten, 1987; Publication (Box 7, Folder 17)
  - Item 4: Esprit und Eureka, 1987; Publication (Box 7, Folder 17)
    Notes: 11/9/1987
- Box: 7, Folder: 18, Publication (Box 7, Folder 18)
  - Item 1: Funf Jahre arbeitnehmerorientierte Technologieberatung, 1987; Publication (Box 7, Folder 18)
  - Item 2: Festveranstaltung, 1987; Publication (Box 7, Folder 18)
    Notes: March 1987
  - Item 3: Frauen und arbeit, 1987; Publication (Box 7, Folder 18)
  - Item 4: Handlungsanleitung zur Verhutung gesundheitlicher Risiken durch Gefahrstoffe, 1987; Publication (Box 7, Folder 18)
    Notes: July 1987
  - Item 5: Kollegschule, 1987; Publication (Box 7, Folder 18)
- Box: 7, Folder: 19, Publication (Box 7, Folder 19)
  - Item 1: Mitbestimmung und Arbeitnehmerberatung in Schweden, 1987; Publication (Box 7, Folder 19)
    Notes: August 1987
  - Item 2: Neue Anforderungen an den Jugendarbeitsshutz durch, 1987; Publication (Box 7, Folder 19)
  - Item 3: Neue Materialsammlung, 1987; Publication (Box 7, Folder 19)
  - Item 4: Informationen zur Humanisierung der Arbeit, 1987; Publication (Box 7, Folder 19)
- Box: 7, Folder: 20, Publication (Box 7, Folder 20)
  - Item 1: Nicaragua braucht Entwicklung, 1987; Publication (Box 7, Folder 20)
  - Item 2: Politik fur Arbeitnehmerinnen und Arbeitnehmer Politik fur morgen, 1987; Publication (Box 7, Folder 20)
  - Item 3: Materialien zur gewerkschaftlichen Bildungsarbeit, 1987; Publication (Box 7, Folder 20)
  - Item 4: Schafft die Einheit, 1985; Publication (Box 7, Folder 20)
  - Item 5: Sexuelle Blastigung am Arbeitsplatz, 1987; Publication (Box 7, Folder 20)
    Notes: December 1987
- Box: 7, Folder: 21, Publication (Box 7, Folder 21)
  - Item 1: Skizzen aus einem Kasseler Arbeiterleben, 1987; Publication (Box 7, Folder 21)
  - Item 2: Sonderabfallkonzept Niedersachsen, 1987; Publication (Box 7, Folder 21)
  - Item 3: Streik im Nadelstreifen, 1987; Publication (Box 7, Folder 21)
  - Item 4: technik mub dem Menschen dienen, 1987; Publication (Box 7, Folder 21)
- Box: 7, Folder: 22, Publication (Box 7, Folder 22)
  - Item 1: Umwelttechnologien fur Nordrhein-Westfalen, 1987; Publication (Box 7, Folder 22)
  - Item 2: Umweltpolitik, 1987; Publication (Box 7, Folder 22)
  - Item 3: Materialien zur gewerkschaftlichen Bildungsarbeit, 1987; Publication (Box 7, Folder 22)
    Notes: November 1987
  - Item 4: Die Unterentwicklung entwickelt sich weiter, 1987; Publication (Box 7, Folder 22)
    Notes: January 1987
- Box: 7, Folder: 23, Publication (Box 7, Folder 23)
  - Item 1: Vorstellungen zur Verbesserung der Versorgung psychisch Kranker und Suchtkranker, 1987; Publication (Box 7, Folder 23)
    Notes: May 1987
  - Item 2: Warum nicht Massvoll Arbeiten und Langer Leben, 1987; Publication (Box 7, Folder 23)
  - Item 3: Materialien zum Thema, 1987; Publication (Box 7, Folder 23)
    Notes: April 1987
  - Item 4: Werkzeugmechaniker Werkzeugmechanikerin, 1987; Publication (Box 7, Folder 23)
- Box: 7, Folder: 24, Publication (Box 7, Folder 24)
  - Item 1: Wie denn? Wo denn? Was denn?, 1987; Publication (Box 7, Folder 24)
  - Item 2: Wir Leben Zusammen, 1987; Publication (Box 7, Folder 24)
  - Item 3: Wir uber uns Wir uber uns, 1987; Publication (Box 7, Folder 24)
  - Item 4: Wir uber uns, 1987; Publication (Box 7, Folder 24)
  - Item 5: Zukunft der Arbeit von Angestellten, 1987; Publication (Box 7, Folder 24)
- Box: 8, Folder: 1, Publication (Box 8, Folder 1)
  - Item 1: Aktionsprogramm, 1988; Publication (Box 8, Folder 1)
  - Item 2: Angestelltenarbeit im Wandel, 1988; Publication (Box 8, Folder 1)
  - Item 3: Die Anrechnungvorschriften im Beamtenversorgungsgesetz, 1988; Publication (Box 8, Folder 1)
- Box: 8, Folder: 2, Publication (Box 8, Folder 2)
  - Item 1: Anschriften-verzeichnis, 1988; Publication (Box 8, Folder 2)
  - Item 2: Arbeitsbedingungen in der Altenpflege, 1988; Publication (Box 8, Folder 2)
  - Item 3: Arbeitslose eingliedern statt ausgrenzen, 1988; Publication (Box 8, Folder 2)
  - Item 4: Referenten Material, 1988; Publication (Box 8, Folder 2)
  - Item 5: Bildungsarbeit mit auslandischen und deutschen Arbeitnehmern, 1988; Publication (Box 8, Folder 2)
    Notes: March 1988
- Box: 8, Folder: 3, Publication (Box 8, Folder 3)
  - Item 1: Handlungsanleitung: Belegshacftsbefragungen im Betrieb, 1988; Publication (Box 8, Folder 3)
  - Item 2: Beschaftigung ganz unten- Leiharbeit in NRW, 1988; Publication (Box 8, Folder 3)
  - Item 3: Bundesjugendtreffen der DGB, 1988; Publication (Box 8, Folder 3)
  - Item 4: Deutscher Gewerkschaftsbund Mitgliederstand, 1988; Publication (Box 8, Folder 3)
  - Item 5: 33 Tips fur Arbeitslose in OstDeutschland, 1990; Publication (Box 8, Folder 3)
  - Item 6: Einkommen aus abhangiger Erwerbstatigkeit, 1988; Publication (Box 8, Folder 3)
- Box: 8, Folder: 4, Publication (Box 8, Folder 4)
  - Item 1: Informationen zur Wirtschafts-und Umweltpolitik, 1988; Publication (Box 8, Folder 4)
  - Item 2: Feierabend statt Dienstleistungsabend, 1988; Publication (Box 8, Folder 4)
  - Item 3: Film-und Videoratgeber, 1988; Publication (Box 8, Folder 4)
  - Item 4: Frauenarbeitsschutz auf dem Prufstand, 1988; Publication (Box 8, Folder 4)
    Notes: May 1988
  - Item 5: Frauenerwerbsarbeit, 1988; Publication (Box 8, Folder 4)
    Notes: August 1988
- Box: 8, Folder: 5, Publication (Box 8, Folder 5)
  - Item 1: Funf Jahre Kooperationsstelle Hamburg, 1988; Publication (Box 8, Folder 5)
  - Item 2: 5 Stunden weniger, 1988; Publication (Box 8, Folder 5)
  - Item 3: Fur Mitbestimmung- gegen Spaltung, 1988; Publication (Box 8, Folder 5)
  - Item 4: Referenten Material Fur Mitbestimmung- gegen Spaltung, 1988; Publication (Box 8, Folder 5)
  - Item 5: Gemeinsam gegen den Ausverkauf der Post, 1988; Publication (Box 8, Folder 5)
  - Item 6: Gemeinsam leben-gemeinsam arbeiten-gemeinsam entscheiden, 1988; Publication (Box 8, Folder 5)
  - Item 7: Gesundheits-reform JA Auf Kosten der Kranken, 1988; Publication (Box 8, Folder 5)
  - Item 8: Gesundheitsreform Ja Auf Kosten der Kranken, 1988; Publication (Box 8, Folder 5)
  - Item 9: Referenten Material Gesundheitsreform, 1988; Publication (Box 8, Folder 5)
  - Item 10: Handlungsanleitung Gesundheitsschutz und Arbeitsgestaltung im Reinigungsbereich, 1988; Publication (Box 8, Folder 5)
  - Item 11: Referenten Material Hilfe fur Frauen und Familien statt Beratungsgesetz, 1988; Publication (Box 8, Folder 5)
- Box: 8, Folder: 6, Publication (Box 8, Folder 6)
  - Item 1: Kriterien und Elemente einer umwelt-und sozialvertraglichen, 1988; Publication (Box 8, Folder 6)
  - Item 2: Kurze Geschichte des 1. Mai in Munster, 1988; Publication (Box 8, Folder 6)
  - Item 3: Lohn und Arbeit, 1988; Publication (Box 8, Folder 6)
  - Item 4: Mai-Aufruf des Deutschen Gewerkschaftsbundes, 1988; Publication (Box 8, Folder 6)
  - Item 5: Mehr Hilfe fur Frauen und Familien statt Beratungsgesetz, 1988; Publication (Box 8, Folder 6)
- Box: 8, Folder: 7, Publication (Box 8, Folder 7)
  - Item 1: Mit neuen Berufen ins Buro, 1988; Publication (Box 8, Folder 7)
  - Item 2: Muster Referat, 1988; Publication (Box 8, Folder 7)
  - Item 3: Positionen des Deutschen Gewerkschaftsbundes zur Technologie-politik in NRW, 1988; Publication (Box 8, Folder 7)
  - Item 4: Auslander-feindlichkeit Rechtsextremismus, 1988; Publication (Box 8, Folder 7)
- Box: 8, Folder: 8, Publication (Box 8, Folder 8)
  - Item 1: Materialien zur gewerkschaftlichen Bildungsarbeit, 1988; Publication (Box 8, Folder 8)
  - Item 2: Schiene und Strabe, 1988; Publication (Box 8, Folder 8)
    Notes: October 1988
  - Item 3: Sozialpolitisches Programm des Deutschen Gewerkschaftsbundes, 1988; Publication (Box 8, Folder 8)
  - Item 4: Stellungnahme, 1988; Publication (Box 8, Folder 8)
- Box: 8, Folder: 9, Publication (Box 8, Folder 9)
  - Item 1: Strebbelastungen in den Meistertatigkeiten und gesundheitliche Risiken, 1988; Publication (Box 8, Folder 9)
  - Item 2: Strukturprogramm Kuste, 1988; Publication (Box 8, Folder 9)
  - Item 3: Informationen zur Humanisierung der Arbeit, 1988; Publication (Box 8, Folder 9)
- Box: 8, Folder: 10, Publication (Box 8, Folder 10)
  - Item 1: Telearbeit elektronische Einsiedelei oder neue Form, 1988; Publication (Box 8, Folder 10)
  - Item 2: Informationen zur Wirtschafts, 1988; Publication (Box 8, Folder 10)
  - Item 3: Berufliche Bildung, 1988; Publication (Box 8, Folder 10)
  - Item 4: 40 Jahre, 1988; Publication (Box 8, Folder 10)
- Box: 8, Folder: 11, Publication (Box 8, Folder 11)
  - Item 1: Wanderarbeitnehmer aus EG-Landern, 1988; Publication (Box 8, Folder 11)
  - Item 2: Warum nicht massvoll Arbeiten und Langer Leben, 1988; Publication (Box 8, Folder 11)
  - Item 3: Materialien zur gewerkschaftlichen Bildungsarbeit, 1988; Publication (Box 8, Folder 11)
  - Item 4: Zwischen Rationalisierung und sozialer Gestaltung, 1988; Publication (Box 8, Folder 11)
    Notes: December 1988
- Box: 8, Folder: 12, Publication (Box 8, Folder 12)
  - Item 1: Die Angestellten im Markischen Kreis, 1988; Publication (Box 8, Folder 12)
  - Item 2: Arbeitszeitverkurzung, 1989; Publication (Box 8, Folder 12)
  - Item 3: Dokumentation der Fachtagung Angestellte unter Leistungsdruck, 1989; Publication (Box 8, Folder 12)
  - Item 4: Arbeit in EDV-Bereichen, 1989; Publication (Box 8, Folder 12)
- Box: 8, Folder: 13, Publication (Box 8, Folder 13)
  - Item 1: Betrogene Sehnsucht, 1989; Publication (Box 8, Folder 13)
  - Item 2: Arbeitsblatter fur Teilnehmer, 1989; Publication (Box 8, Folder 13)
    Notes: August 1989
  - Item 3: Burger Zweiter Klasse?, 1989; Publication (Box 8, Folder 13)
  - Item 4: CAD-Systeme auf Personalcomputern, 1989; Publication (Box 8, Folder 13)
  - Item 5: Frauenarbeit Technikentwicklung und Geschlechter-beziehungen, 1990; Publication (Box 8, Folder 13)
- Box: 8, Folder: 14, Publication (Box 8, Folder 14)
  - Item 1: Vom Gastarbeiter zum einwanderer, 1989; Publication (Box 8, Folder 14)
  - Item 2: Gemeinsam sind wir Starker, 1989; Publication (Box 8, Folder 14)
  - Item 3: 100 Jahre Eine Ausstellung des DGB, 1989; Publication (Box 8, Folder 14)
  - Item 4: Arbeitsblatter fur Teilnehmer Grundlagenbaustein, 1989; Publication (Box 8, Folder 14)
  - Item 5: Information zur Rechtslage von Auslandern in der ehemaligen DDR, 1991; Publication (Box 8, Folder 14)
  - Item 6: Arbeitsblatter fur Teilnehmer Baustein: Interessenvertretung, 1989; Publication (Box 8, Folder 14)
- Box: 8, Folder: 15, Publication (Box 8, Folder 15)
  - Item 1: Rechtsextremismus Materialien zur gewerkschaftlichen, 1989; Publication (Box 8, Folder 15)
  - Item 2: Leben und Arbeiten im Landkreis Tubingen, 1989; Publication (Box 8, Folder 15)
  - Item 3: Literatur/Medien Rechtsextremismus, 1989; Publication (Box 8, Folder 15)
  - Item 4: Die neue Rechte und was man gegen sie tun sollte, 1989; Publication (Box 8, Folder 15)
- Box: 8, Folder: 16, Publication (Box 8, Folder 16)
  - Item 1: Das Prinzip Verantwortung im Arbeitsleben, 1989; Publication (Box 8, Folder 16)
  - Item 2: Qualifizieren Statt entlassen, 1989; Publication (Box 8, Folder 16)
  - Item 3: Dokumentation Hattinger Forum, 1989; Publication (Box 8, Folder 16)
  - Item 4: Arbeitsblatter fur Teilnehmer Baustein Regional, 1989; Publication (Box 8, Folder 16)
  - Item 5: Die Republikaner Rechtsextremismus, 1989; Publication (Box 8, Folder 16)
- Box: 8, Folder: 17, Publication (Box 8, Folder 17)
  - Item 1: Reservearmee Oder Kolleg(inn)en, 1989; Publication (Box 8, Folder 17)
  - Item 2: Seelische und seelisch bedingte Leiden, 1989; Publication (Box 8, Folder 17)
  - Item 3: Seminare zur Starkung soaizler Kompetenz, 1989; Publication (Box 8, Folder 17)
- Box: 8, Folder: 18, Publication (Box 8, Folder 18)
  - Item 1: Soziale Gestaltung des Informationstechnischen Wandels, 1989; Publication (Box 8, Folder 18)
  - Item 2: Arbeitsblatter Baustein Sozialpolitik, 1989; Publication (Box 8, Folder 18)
  - Item 3: 10 Jahre Standige Betriebs-und Personalratekonferenz auf DGB-Kreisebene, 1989; Publication (Box 8, Folder 18)
- Box: 8, Folder: 19, Publication (Box 8, Folder 19)
  - Item 1: Frauentag Tips und Anregungen zum Internationalen, 1989; Publication (Box 8, Folder 19)
  - Item 2: Arbeitsblatter Baustein Umweltpolitik, 1989; Publication (Box 8, Folder 19)
  - Item 3: Deutscher Gewerkschaftsbund 40, 1989; Publication (Box 8, Folder 19)
- Box: 8, Folder: 20, Publication (Box 8, Folder 20)
  - Item 1: Vorurteile Gegenuber Auslandern und wie man sie Bekampfen Kann, 1989; Publication (Box 8, Folder 20)
  - Item 2: Arbeitsbedingungen und Belastungen auslandischer Arbeitnehmerinnen, 1989; Publication (Box 8, Folder 20)
  - Item 3: Wissenschaftsund Forschungspolitische Leitsatze, 1989; Publication (Box 8, Folder 20)
  - Item 4: Zukunft ohne Beruf, 1989; Publication (Box 8, Folder 20)
- Box: 8, Folder: 21, Publication (Box 8, Folder 21)
  - Item 1: Und Werkvertrag Informationen, 1990; Publication (Box 8, Folder 21)
  - Item 2: Informationen zum Arbeitsforderungsgesetz der DDR, 1990; Publication (Box 8, Folder 21)
  - Item 3: Arbeitslosigkeit 7, 1990; Publication (Box 8, Folder 21)